# 处置子公司后往来款坏账计提

提问人：PIL 时间：2018-01-03 16:28:09
母公司A本期处置子公司B,A公司 14 、 15 、 16 年三年分别借给 1000 万至B公司，假设处置日为本年7.31，A其他应收款-B余额为 3000万，处置前B在A合并范围内，未计提其他应收款坏账准备，处置后本年年末需对其他应收款-B计提坏账准备（假设未发生减值），请问账龄是按借款发生时计算（即1-2年、2-3年、3-4年各 1000 万）还是处置后算（即 5 个月 3000 万）？还是另有其他计提跌价准备的方法呢？谢谢大家指点

回答人：chenyiwei
确定账龄的目的是衡量应收款项的可收回金额。从这一点来说，账龄应当从原始发生之日起计算，而不是从A丧失对B的控制权之日起计算。当然，对这种情况还是建议尽可能采用个别认定法。